# 筹备组的费用由新公司承担还是母公司承担？

提问人：勇闯四方 时间：2017-10-16 16:48:31
请教各位老师，投资公司为一个项目成立筹备处，该筹备处开展拟投资项目的可行性研究、规划等备活动，现在新公司成立了，该筹备处产生的可研、规划、顾问等费用，由新公司承担还有由母公司承担？谢谢谢谢。

回答人：chenyiwei
两种做法均可。如果由母公司承担，则母公司层面将代承担的此类支出增加对子公司的长期股权投资成本，子公司确认费用（符合资本化条件的支出也可以资本化，下同）和资本公积；如果由子公司承担，则同样是子公司确认费用，母子公司之间互挂往来。

提问人：yugycpa 时间：2017-10-17 15:15:58
陈老师：为一个项目成立筹备处，该筹备处开展拟投资项目的可行性研究、规划等备活动。但项目不一定可行，发生的费用是否应当计入当期损益。

回答人：chenyiwei
费用发生时直接计入当期损益（管理费用）。